---
title: "diferencia de dos muestras"
author: "Gerardo Hernandez Mondragon"
date: '18-003-1784'
output:
  word_document: default
  pdf_document: default
---

```{r setup, include=FALSE}
knitr::opts_chunk$set(echo = TRUE)
```

# 2.2 Diferencia de 2 medias

#2.2.1 Varianzas conocidas y distintas 

#1. Se desea conocer si el tiempo promedio de atención en dos cajeros automáticos diferentes es significativamente
#diferente. Se toman muestras aleatorias de 50 transacciones en cada cajero y se obtienen medias muestrales
#de 3.5 y 4.2 minutos, respectivamente. La desviación estándar poblacional es conocida y es de 0.8 minutos.
#Construir un intervalo de confianza del 95 % para la diferencia de las medias poblacionales.

```{r}
DesvEst <- 0.8
n1 <- 50
n2<-50
xbarra1 <- 3.5
xbarra2 <- 4.2
xbarra<-xbarra1-xbarra2
alpha <- 90; Zalpha1 <- 1.64
alpha <- 95; Zalpha2 <- 1.96
alpha <- 99; Zalpha3 <- 2.57
nc<- Zalpha2

ErrorStd <- sqrt((DesvEst/n1)+(DesvEst/n2))


LimInf <- xbarra - nc*ErrorStd; 
LimSup <- xbarra + nc*ErrorStd; 

Intervalo <- paste0("mu ∈  ","(",round(LimInf,2),",",
                    round(LimSup,2),")minutos"); 
print(Intervalo)
```

#2. Se quiere determinar si hay una diferencia significativa en la altura promedio de dos poblaciones de estudiantes
#universitarios. Se toman muestras aleatorias de 100 estudiantes de cada población y se obtienen medias
#muestrales de 1.72 y 1.68 metros, respectivamente. La desviación estándar poblacional es conocida y es de 0.07
#metros. Construir un intervalo de confianza del 99 % para la diferencia de las medias poblacionales.

```{r}
DesvEst <- 0.07
n1 <- 100
n2<-100
xbarra1 <- 1.72
xbarra2 <- 1.68
xbarra<-xbarra1-xbarra2
alpha <- 90; Zalpha1 <- 1.64
alpha <- 95; Zalpha2 <- 1.96
alpha <- 99; Zalpha3 <- 2.57
nc<- Zalpha3

ErrorStd <- sqrt((DesvEst/n1)+(DesvEst/n2))


LimInf <- xbarra - nc*ErrorStd; 
LimSup <- xbarra + nc*ErrorStd; 

Intervalo <- paste0("mu ∈  ","(",round(LimInf,2),",",
                    round(LimSup,2),")metros"); 
print(Intervalo)
```

#3. Se quiere comparar la productividad de dos plantas de producción de una empresa. Se toman muestras aleatorias
#de 200 trabajadores de cada planta y se obtienen medias muestrales de 150 y 140 unidades producidas por
#hora, respectivamente. La desviación estándar poblacional es conocida y es de 12 unidades por hora. Construir
#un intervalo de confianza del 90 % para la diferencia de las medias poblacionales.

```{r}
DesvEst <- 12
n1 <- 200
n2<-200
xbarra1 <- 150
xbarra2 <- 140
xbarra<-xbarra1-xbarra2
alpha <- 90; Zalpha1 <- 1.64
alpha <- 95; Zalpha2 <- 1.96
alpha <- 99; Zalpha3 <- 2.57
nc<- Zalpha1
ErrorStd <- sqrt((DesvEst/n1)+(DesvEst/n2))
LimInf <- xbarra - nc*ErrorStd; 
LimSup <- xbarra + nc*ErrorStd; 

Intervalo <- paste0("mu ∈  ","(",round(LimInf,2),",",
                    round(LimSup,2),")unidades por hora"); 
print(Intervalo)
```

#4. Un fabricante de focos quiere comparar dos marcas diferentes en términos de vida útil. Toma una muestra de
#100 focos de la marca A, con una vida media de 1200 horas y una desviación estándar de 200 horas, y una
#muestra de 120 focos de la marca B, con una vida media de 1350 horas y una desviación estándar de 180 horas.
#Construir un intervalo de confianza del 95 % para la diferencia media de vida útil entre las dos marcas.

```{r}
DesvEst <- 200
DesvEst2<-180
n1 <- 100
n2<-120
xbarra1 <- 1200
xbarra2 <- 1350
xbarra<-xbarra1-xbarra2
alpha <- 90; Zalpha1 <- 1.64
alpha <- 95; Zalpha2 <- 1.96
alpha <- 99; Zalpha3 <- 2.57
nc<- Zalpha2
ErrorStd <- sqrt((DesvEst/n1)+(DesvEst/n2))
LimInf <- xbarra - nc*ErrorStd; 
LimSup <- xbarra + nc*ErrorStd; 

Intervalo <- paste0("mu ∈  ","(",round(LimInf,2),",",
                    round(LimSup,2),")horas"); 
print(Intervalo)
ErrorStd <- sqrt((DesvEst2/n1)+(DesvEst2/n2))
LimInf <- xbarra - nc*ErrorStd;
LimSup <- xbarra + nc*ErrorStd; 

Intervalo <- paste0("mu ∈  ","(",round(LimInf,2),",",
                    round(LimSup,2),")horas"); 
print(Intervalo)
```

#5. Un estudio quiere comparar la efectividad de dos tipos de medicamentos en el tratamiento de la hipertensión.
#Se toma una muestra de 80 pacientes tratados con el medicamento A, con una presión arterial media de 130
#mmHg y una desviación estándar de 10 mmHg, y una muestra de 90 pacientes tratados con el medicamento B,
#con una presión arterial media de 125 mmHg y una desviación estándar de 12 mmHg. Construir un intervalo
#de confianza del 99 % para la diferencia media en la presión arterial entre los dos medicamentos.

```{r}
DesvEst <- 10
DesvEst2<-12
n1 <- 80
n2<-90
xbarra1 <- 130
xbarra2 <- 125
xbarra<-xbarra1-xbarra2
alpha <- 90; Zalpha1 <- 1.64
alpha <- 95; Zalpha2 <- 1.96
alpha <- 99; Zalpha3 <- 2.57
nc<- Zalpha3
ErrorStd <- sqrt((DesvEst/n1)+(DesvEst/n2))
LimInf <- xbarra - nc*ErrorStd; 
LimSup <- xbarra + nc*ErrorStd; 

Intervalo <- paste0("mu ∈  ","(",round(LimInf,2),",",
                    round(LimSup,2),")mmgh"); 
print(Intervalo)
ErrorStd <- sqrt((DesvEst2/n1)+(DesvEst2/n2))
LimInf <- xbarra - nc*ErrorStd;
LimSup <- xbarra + nc*ErrorStd; 

Intervalo <- paste0("mu ∈  ","(",round(LimInf,2),",",
                    round(LimSup,2),")mmgh"); 
print(Intervalo)
```

#6. Se quiere comparar dos programas de entrenamiento en términos de su efectividad en el aumento de la fuerza
#muscular. Se toma una muestra de 60 atletas que han seguido el programa A, con una fuerza media de 150
#kg y una desviación estándar de 20 kg, y una muestra de 70 atletas que han seguido el programa B, con una fuerza media de 155 kg y una desviación estándar de 18 kg. Construir un intervalo de confianza del 90 % para
#la diferencia media en la fuerza muscular entre los dos programas.

```{r}
DesvEst <- 18
n1 <- 60
n2<-70
xbarra1 <- 150
xbarra2 <- 155
xbarra<-xbarra1-xbarra2
alpha <- 90; Zalpha1 <- 1.64
alpha <- 95; Zalpha2 <- 1.96
alpha <- 99; Zalpha3 <- 2.57
nc<- Zalpha1
ErrorStd <- sqrt((DesvEst/n1)+(DesvEst/n2))
LimInf <- xbarra - nc*ErrorStd; 
LimSup <- xbarra + nc*ErrorStd; 

Intervalo <- paste0("mu ∈  ","(",round(LimInf,2),",",
                    round(LimSup,2),")kg"); 
print(Intervalo)
```

#7. Un estudio quiere comparar dos tipos de fertilizantes en términos de su efectividad en el crecimiento de plantas
#de maíz. Se toma una muestra de 200 plantas tratadas con el fertilizante A, con una altura media de 1.8 metros
#y una desviación estándar de 0.2 metros, y una muestra de 220 plantas tratadas con el fertilizante B, con una
#altura media de 2.0 metros y una desviación estándar de 0.18 metros. Construir un intervalo de confianza del
#95 % para la diferencia media en la altura de las plantas entre los dos fertilizantes

```{r}
DesvEst <- 0.2
DesvEst2<-0.18 
n1 <- 200
n2<-220
xbarra1 <- 1.8
xbarra2 <- 2.0
xbarra<-xbarra1-xbarra2
alpha <- 90; Zalpha1 <- 1.64
alpha <- 95; Zalpha2 <- 1.96
alpha <- 99; Zalpha3 <- 2.57
nc<- Zalpha2
ErrorStd <- sqrt((DesvEst/n1)+(DesvEst/n2))
LimInf <- xbarra - nc*ErrorStd; 
LimSup <- xbarra + nc*ErrorStd; 

Intervalo <- paste0("mu ∈  ","(",round(LimInf,2),",",
                    round(LimSup,2),")metros"); 
print(Intervalo)
ErrorStd <- sqrt((DesvEst2/n1)+(DesvEst2/n2))
LimInf <- xbarra - nc*ErrorStd;
LimSup <- xbarra + nc*ErrorStd; 

Intervalo <- paste0("mu ∈  ","(",round(LimInf,2),",",
                    round(LimSup,2),")metros"); 
print(Intervalo)
```

#8. Se quiere comparar el rendimiento de dos tipos de discos duros en términos de su velocidad de lectura y
#escritura. Se toma una muestra de 150 discos duros del tipo A, con una velocidad media de lectura/escritura
#de 100 MB/s y una desviación estándar de 10 MB/s, y una muestra de 180 discos duros del tipo B, con
#una velocidad media de lectura/escritura de 120 MB/s y una desviación estándar de 12 MB/s. Construir un
#intervalo de confianza del 99 % para la diferencia media en la velocidad de lectura/escritura entre los dos tipos
#de discos duros

```{r}
DesvEst <- 10
DesvEst2<-12 
n1 <- 150
n2<-180
xbarra1 <- 100
xbarra2 <- 120
xbarra<-xbarra1-xbarra2
alpha <- 90; Zalpha1 <- 1.64
alpha <- 95; Zalpha2 <- 1.96
alpha <- 99; Zalpha3 <- 2.57
nc<- Zalpha3
ErrorStd <- sqrt((DesvEst/n1)+(DesvEst/n2))
LimInf <- xbarra - nc*ErrorStd; 
LimSup <- xbarra + nc*ErrorStd; 

Intervalo <- paste0("mu ∈  ","(",round(LimInf,2),",",
                    round(LimSup,2),")metros"); 
print(Intervalo)
ErrorStd <- sqrt((DesvEst2/n1)+(DesvEst2/n2))
LimInf <- xbarra - nc*ErrorStd;
LimSup <- xbarra + nc*ErrorStd; 

Intervalo <- paste0("mu ∈  ","(",round(LimInf,2),",",
                    round(LimSup,2),")metros"); 
print(Intervalo)
```

#9. Un investigador desea comparar la efectividad de dos métodos de enseñanza de matemáticas en una muestra
#de 60 estudiantes. El primer grupo de 30 estudiantes recibió el método A y el segundo grupo de 30 estudiantes
#recibió el método B. La media y la desviación estándar de las calificaciones de los estudiantes en el grupo A
#fueron de 75 y 8, respectivamente, mientras que en el grupo B fueron de 80 y 10, respectivamente. Construir
#un intervalo de confianza del 95 % para la diferencia media entre las calificaciones de los dos grupos.

```{r}
DesvEst <- 8
DesvEst2<-10
n1 <- 30
n2<-30
xbarra1 <- 75
xbarra2 <- 80
xbarra<-xbarra1-xbarra2
alpha <- 90; Zalpha1 <- 1.64
alpha <- 95; Zalpha2 <- 1.96
alpha <- 99; Zalpha3 <- 2.57
nc<- Zalpha2
ErrorStd <- sqrt((DesvEst/n1)+(DesvEst/n2))
LimInf <- xbarra - nc*ErrorStd; 
LimSup <- xbarra + nc*ErrorStd; 

Intervalo <- paste0("mu ∈  ","(",round(LimInf,2),",",
                    round(LimSup,2),")"); 
print(Intervalo)
ErrorStd <- sqrt((DesvEst2/n1)+(DesvEst2/n2))
LimInf <- xbarra - nc*ErrorStd;
LimSup <- xbarra + nc*ErrorStd; 

Intervalo <- paste0("mu ∈  ","(",round(LimInf,2),",",
                    round(LimSup,2),")"); 
print(Intervalo)
```

#10. Se desea comparar la efectividad de dos medicamentos para reducir la presión arterial en pacientes con
#hipertensión. Un grupo de 25 pacientes tomó el medicamento A y otro grupo de 30 pacientes tomó el
#medicamento B. La media y la desviación estándar de la presión arterial de los pacientes en el grupo A fueron
#de 140 y 10, respectivamente, mientras que en el grupo B fueron de 135 y 12, respectivamente. Construir un
#intervalo de confianza del 90 % para la diferencia media entre las presiones arteriales de los dos grupos.

```{r}
DesvEst <- 10
DesvEst2<-12
n1 <- 30
n2<-30
xbarra1 <- 140
xbarra2 <- 135
xbarra<-xbarra1-xbarra2
alpha <- 90; Zalpha1 <- 1.64
alpha <- 95; Zalpha2 <- 1.96
alpha <- 99; Zalpha3 <- 2.57
nc<- Zalpha1
ErrorStd <- sqrt((DesvEst/n1)+(DesvEst/n2))
LimInf <- xbarra - nc*ErrorStd; 
LimSup <- xbarra + nc*ErrorStd; 

Intervalo <- paste0("mu ∈  ","(",round(LimInf,2),",",
                    round(LimSup,2),")"); 
print(Intervalo)
ErrorStd <- sqrt((DesvEst2/n1)+(DesvEst2/n2))
LimInf <- xbarra - nc*ErrorStd;
LimSup <- xbarra + nc*ErrorStd; 

Intervalo <- paste0("mu ∈  ","(",round(LimInf,2),",",
                    round(LimSup,2),")"); 
print(Intervalo)
```

#11. Se desea comparar la duración de dos tipos de baterías para un teléfono móvil. Se seleccionó una muestra
#aleatoria de 50 baterías de cada tipo. La media y la desviación estándar de la duración de las baterías del tipo
#A fueron de 20 horas y 3 horas, respectivamente, mientras que las del tipo B fueron de 22 horas y 4 horas,
#respectivamente. Construir un intervalo de confianza del 99 % para la diferencia media entre las duraciones de
#las baterías de los dos tipos.

```{r}
DesvEst <- 3
DesvEst2<-4
n1 <- 50
n2<-50
xbarra1 <- 20
xbarra2 <- 22
xbarra<-xbarra1-xbarra2
alpha <- 90; Zalpha1 <- 1.64
alpha <- 95; Zalpha2 <- 1.96
alpha <- 99; Zalpha3 <- 2.57
nc<- Zalpha3
ErrorStd <- sqrt((DesvEst/n1)+(DesvEst/n2))
LimInf <- xbarra - nc*ErrorStd; 
LimSup <- xbarra + nc*ErrorStd; 

Intervalo <- paste0("mu ∈  ","(",round(LimInf,2),",",
                    round(LimSup,2),")horas"); 
print(Intervalo)
ErrorStd <- sqrt((DesvEst2/n1)+(DesvEst2/n2))
LimInf <- xbarra - nc*ErrorStd;
LimSup <- xbarra + nc*ErrorStd; 

Intervalo <- paste0("mu ∈  ","(",round(LimInf,2),",",
                    round(LimSup,2),")horas"); 
print(Intervalo)
```

#12. Se desea comparar el tiempo que tardan dos marcas de coches en recorrer una distancia de 100 km. Se seleccionó
#una muestra aleatoria de 20 coches de cada marca. La media y la desviación estándar del tiempo que tardaron
#los coches de la marca A fueron de 1.5 horas y 0.2 horas, respectivamente, mientras que los de la marca B
#tardaron 1.3 horas y 0.3 horas, respectivamente. Construir un intervalo de confianza del 95 % para la diferencia
#media entre los tiempos que tardan los coches de las dos marcas.
```{r}
DesvEst <- 0.2
DesvEst2<-0.3
n1 <- 100
n2<-100
xbarra1 <- 1.5
xbarra2 <- 1.3
xbarra<-xbarra1-xbarra2
alpha <- 90; Zalpha1 <- 1.64
alpha <- 95; Zalpha2 <- 1.96
alpha <- 99; Zalpha3 <- 2.57
nc<- Zalpha2
ErrorStd <- sqrt((DesvEst/n1)+(DesvEst/n2))
LimInf <- xbarra - nc*ErrorStd; 
LimSup <- xbarra + nc*ErrorStd; 

Intervalo <- paste0("mu ∈  ","(",round(LimInf,2),",",
                    round(LimSup,2),")horas"); 
print(Intervalo)
ErrorStd <- sqrt((DesvEst2/n1)+(DesvEst2/n2))
LimInf <- xbarra - nc*ErrorStd;
LimSup <- xbarra + nc*ErrorStd; 

Intervalo <- paste0("mu ∈  ","(",round(LimInf,2),",",
                    round(LimSup,2),")horas"); 
print(Intervalo)
```

#13. Se desea comparar el rendimiento de dos tipos de fertilizantes en el crecimiento de las plantas de maíz. Se
#seleccionó una muestra aleatoria de 40 plantas de cada tipo de fertilizante. La media y la desviación estándar
#del crecimiento de las plantas con el fertilizante A fueron de 150 cm y 20 cm, respectivamente, mientras que
#las del fertilizante B fueron de 160 cm y 18 cm, respectivamente. Construir un intervalo de confianza del 99 %
#para la diferencia media entre los crecimientos de las plantas con los dos tipos de fertilizante.

```{r}
DesvEst <- 20
DesvEst2<-18
n1 <- 40
n2<-40
xbarra1 <- 150
xbarra2 <- 160
xbarra<-xbarra1-xbarra2
alpha <- 90; Zalpha1 <- 1.64
alpha <- 95; Zalpha2 <- 1.96
alpha <- 99; Zalpha3 <- 2.57
nc<- Zalpha3
ErrorStd <- sqrt((DesvEst/n1)+(DesvEst/n2))
LimInf <- xbarra - nc*ErrorStd; 
LimSup <- xbarra + nc*ErrorStd; 

Intervalo <- paste0("mu ∈  ","(",round(LimInf,2),",",
                    round(LimSup,2),")cm"); 
print(Intervalo)
ErrorStd <- sqrt((DesvEst2/n1)+(DesvEst2/n2))
LimInf <- xbarra - nc*ErrorStd;
LimSup <- xbarra + nc*ErrorStd; 

Intervalo <- paste0("mu ∈  ","(",round(LimInf,2),",",
                    round(LimSup,2),")cm"); 
print(Intervalo)
```

#14. Se quiere comparar el tiempo promedio de entrega de dos proveedores de paquetes. Se toma una muestra de
#25 paquetes del primer proveedor, con un tiempo promedio de entrega de 3.5 días y una desviación estándar
#muestral de 1.2 días, y una muestra de 30 paquetes del segundo proveedor, con un tiempo promedio de entrega
#de 4.2 días y una desviación estándar muestral de 1.5 días. Construya un intervalo de confianza del 95 % para
#la diferencia de los tiempos promedio de entrega.
```{r}
DesvEst <- 1.2
DesvEst2<-1.5
n1 <- 25
n2<-30
xbarra1 <- 3.5
xbarra2 <- 4.2
xbarra<-xbarra1-xbarra2
alpha <- 90; Zalpha1 <- 1.64
alpha <- 95; Zalpha2 <- 1.96
alpha <- 99; Zalpha3 <- 2.57
nc<- Zalpha2
ErrorStd <- sqrt((DesvEst/n1)+(DesvEst/n2))
LimInf <- xbarra - nc*ErrorStd; 
LimSup <- xbarra + nc*ErrorStd; 

Intervalo <- paste0("mu ∈  ","(",round(LimInf,2),",",
                    round(LimSup,2),")dias"); 
print(Intervalo)
ErrorStd <- sqrt((DesvEst2/n1)+(DesvEst2/n2))
LimInf <- xbarra - nc*ErrorStd;
LimSup <- xbarra + nc*ErrorStd; 

Intervalo <- paste0("mu ∈  ","(",round(LimInf,2),",",
                    round(LimSup,2),")dias"); 
print(Intervalo)
```

#15. Se quiere comparar el rendimiento promedio de dos grupos de estudiantes en un examen de matemáticas.
#Se toma una muestra de 10 estudiantes del primer grupo, con un rendimiento promedio de 75 puntos y
#una desviación estándar muestral de 8 puntos, y una muestra de 12 estudiantes del segundo grupo, con un
#rendimiento promedio de 68 puntos y una desviación estándar muestral de 10 puntos. Se asume que las varianzas de ambos grupos son iguales. Construya un intervalo de confianza del 90 % para la diferencia de los
#rendimientos promedio.
```{r}
DesvEst <- 8
DesvEst2<-10
n1 <- 10
n2<-12
xbarra1 <- 75
xbarra2 <- 68
xbarra<-xbarra1-xbarra2
alpha <- 90; Zalpha1 <- 1.64
alpha <- 95; Zalpha2 <- 1.96
alpha <- 99; Zalpha3 <- 2.57
nc<- Zalpha1
ErrorStd <- sqrt((DesvEst/n1)+(DesvEst/n2))
LimInf <- xbarra - nc*ErrorStd; 
LimSup <- xbarra + nc*ErrorStd; 

Intervalo <- paste0("mu ∈  ","(",round(LimInf,2),",",
                    round(LimSup,2),")puntos"); 
print(Intervalo)
ErrorStd <- sqrt((DesvEst2/n1)+(DesvEst2/n2))
LimInf <- xbarra - nc*ErrorStd;
LimSup <- xbarra + nc*ErrorStd; 

Intervalo <- paste0("mu ∈  ","(",round(LimInf,2),",",
                    round(LimSup,2),")puntos"); 
print(Intervalo)
```

## 2.2.2. Varianzas conocidas e iguales

#1. Un estudio compara los niveles de estrés entre trabajadores de dos empresas diferentes. Se toman muestras de
#50 trabajadores de cada empresa. La media de estrés en la empresa 1 es de 6.2 con una desviación estándar de
#1.1, mientras que la media de estrés en la empresa 2 es de 5.8 con una desviación estándar de 1.3. Construir un
#intervalo de confianza al 95 % para la diferencia de medias entre ambas empresas.

```{r}
DesvEst <- 1.1
DesvEst2<-1.3
n1 <- 50
n2 <- 50
xbarra1 <- 6.2
xbarra2 <- 5.8
xbarra <- xbarra1-xbarra2
alpha <- 90; Zalpha1 <- 1.64
alpha <- 95; Zalpha2 <- 1.96
alpha <- 99; Zalpha3 <- 2.57
nc <- Zalpha2

ErrorStd <- DesvEst*sqrt((n1+n2)/(n1*n2))
ErrorStd <- DesvEst*sqrt((1/n1)+(1/n2))

LimInf <- xbarra - nc*ErrorStd; 
LimSup <- xbarra + nc*ErrorStd; 

Intervalo <- paste0("mu ∈  ","(",round(LimInf,2),",",
                    round(LimSup,2),")"); 
print(Intervalo)

ErrorStd <- DesvEst2*sqrt((n1+n2)/(n1*n2))
ErrorStd <- DesvEst2*sqrt((1/n1)+(1/n2))

LimInf <- xbarra - nc*ErrorStd; 
LimSup <- xbarra + nc*ErrorStd; 

Intervalo <- paste0("mu ∈  ","(",round(LimInf,2),",",
                    round(LimSup,2),")"); 
print(Intervalo)
```

#2. Se quiere comparar la eficacia de dos medicamentos para tratar la hipertensión arterial. Se toma una muestra
#de 100 pacientes para cada medicamento. La media de presión arterial en el grupo que recibe el medicamento 1
#es de 145 mmHg con una desviación estándar de 5 mmHg, mientras que la media de presión arterial en el
#grupo que recibe el medicamento 2 es de 140 mmHg con una desviación estándar de 6 mmHg. Construir un
#intervalo de confianza al 99 % para la diferencia de medias entre ambos medicamentos.

```{r}
DesvEst <- 5
DesvEst2<-6
n1 <- 100
n2 <- 100
xbarra1 <- 145
xbarra2 <- 140
xbarra <- xbarra1-xbarra2
alpha <- 90; Zalpha1 <- 1.64
alpha <- 95; Zalpha2 <- 1.96
alpha <- 99; Zalpha3 <- 2.57
nc <- Zalpha3

ErrorStd <- DesvEst*sqrt((n1+n2)/(n1*n2))
ErrorStd <- DesvEst*sqrt((1/n1)+(1/n2))

LimInf <- xbarra - nc*ErrorStd; 
LimSup <- xbarra + nc*ErrorStd; 

Intervalo <- paste0("mu ∈  ","(",round(LimInf,2),",",
                    round(LimSup,2),")mmh"); 
print(Intervalo)

ErrorStd <- DesvEst2*sqrt((n1+n2)/(n1*n2))
ErrorStd <- DesvEst2*sqrt((1/n1)+(1/n2))

LimInf <- xbarra - nc*ErrorStd; 
LimSup <- xbarra + nc*ErrorStd; 

Intervalo <- paste0("mu ∈  ","(",round(LimInf,2),",",
                    round(LimSup,2),")mmh"); 
print(Intervalo)
```

#3. Se desea comparar el tiempo de respuesta de dos proveedores de internet. Se toman muestras de 30 usuarios
#para cada proveedor. La media de tiempo de respuesta del proveedor 1 es de 20 milisegundos con una desviación
#estándar de 3 milisegundos, mientras que la media de tiempo de respuesta del proveedor 2 es de 25 milisegundos
#con una desviación estándar de 4 milisegundos. Construir un intervalo de confianza al 90 % para la diferencia
#de medias entre ambos proveedores.

```{r}
DesvEst <- 3
DesvEst2<-4
n1 <- 30
n2 <- 30
xbarra1 <- 20
xbarra2 <- 25
xbarra <- xbarra1-xbarra2
alpha <- 90; Zalpha1 <- 1.64
alpha <- 95; Zalpha2 <- 1.96
alpha <- 99; Zalpha3 <- 2.57
nc <- Zalpha1

ErrorStd <- DesvEst*sqrt((n1+n2)/(n1*n2))
ErrorStd <- DesvEst*sqrt((1/n1)+(1/n2))

LimInf <- xbarra - nc*ErrorStd; 
LimSup <- xbarra + nc*ErrorStd; 

Intervalo <- paste0("mu ∈  ","(",round(LimInf,2),",",
                    round(LimSup,2),")"); 
print(Intervalo)

ErrorStd <- DesvEst2*sqrt((n1+n2)/(n1*n2))
ErrorStd <- DesvEst2*sqrt((1/n1)+(1/n2))

LimInf <- xbarra - nc*ErrorStd; 
LimSup <- xbarra + nc*ErrorStd; 

Intervalo <- paste0("mu ∈  ","(",round(LimInf,2),",",
                    round(LimSup,2),")"); 
print(Intervalo)
```

#4. Un estudio compara los precios de productos en dos supermercados diferentes. Se toman muestras de 50
#productos de cada supermercado. La media de precio en el supermercado 1 es de $5,2 con una desviación
#estándar de $1,1, mientras que la media de precio en el supermercado 2 es de $4,8 con una desviación estándar
#de $1,3. Construir un intervalo de confianza al 95 % para la diferencia de medias entre ambos supermercados.

```{r}
DesvEst <- 1.1
DesvEst2<-1.3
n1 <- 50
n2 <- 50
xbarra1 <- 5.2
xbarra2 <- 4.8
xbarra <- xbarra1-xbarra2
alpha <- 90; Zalpha1 <- 1.64
alpha <- 95; Zalpha2 <- 1.96
alpha <- 99; Zalpha3 <- 2.57
nc <- Zalpha2

ErrorStd <- DesvEst*sqrt((n1+n2)/(n1*n2))
ErrorStd <- DesvEst*sqrt((1/n1)+(1/n2))

LimInf <- xbarra - nc*ErrorStd; 
LimSup <- xbarra + nc*ErrorStd; 

Intervalo <- paste0("mu ∈  ","(",round(LimInf,2),",",
                    round(LimSup,2),")$"); 
print(Intervalo)

ErrorStd <- DesvEst2*sqrt((n1+n2)/(n1*n2))
ErrorStd <- DesvEst2*sqrt((1/n1)+(1/n2))

LimInf <- xbarra - nc*ErrorStd; 
LimSup <- xbarra + nc*ErrorStd; 

Intervalo <- paste0("mu ∈  ","(",round(LimInf,2),",",
                    round(LimSup,2),")$"); 
print(Intervalo)
```

#5. Se quiere comparar la efectividad de dos programas de entrenamiento para mejorar la flexibilidad. Se toman
#muestras de 40 participantes para cada programa. La media de mejora en la flexibilidad en el programa 1 es
#de 15 grados con una desviación estándar de 2 grados, mientras que la media de mejora en la flexibilidad en el
#programa 2 es de 18 grados con una desviación estándar de 3 grados. Construir un intervalo de confianza al
#99 % para la diferencia de medias entre ambos programas.

```{r}
DesvEst <- 2
DesvEst2<-3
n1 <- 40
n2 <- 40
xbarra1 <- 15
xbarra2 <- 18
xbarra <- xbarra1-xbarra2
alpha <- 90; Zalpha1 <- 1.64
alpha <- 95; Zalpha2 <- 1.96
alpha <- 99; Zalpha3 <- 2.57
nc <- Zalpha3

ErrorStd <- DesvEst*sqrt((n1+n2)/(n1*n2))
ErrorStd <- DesvEst*sqrt((1/n1)+(1/n2))

LimInf <- xbarra - nc*ErrorStd; 
LimSup <- xbarra + nc*ErrorStd; 

Intervalo <- paste0("mu ∈  ","(",round(LimInf,2),",",
                    round(LimSup,2),")grados"); 
print(Intervalo)

ErrorStd <- DesvEst2*sqrt((n1+n2)/(n1*n2))
ErrorStd <- DesvEst2*sqrt((1/n1)+(1/n2))

LimInf <- xbarra - nc*ErrorStd; 
LimSup <- xbarra + nc*ErrorStd; 

Intervalo <- paste0("mu ∈  ","(",round(LimInf,2),",",
                    round(LimSup,2),")grados"); 
print(Intervalo)
```

#6. Se quiere comparar el tiempo de reacción de dos grupos de conductores en una situación de emergencia. Se
#toman muestras de 25 conductores de cada grupo. La media de tiempo de reacción del grupo 1 es de 0.8
#segundos con una desviación estándar de 0.1 segundos, mientras que la media de tiempo de reacción del grupo
#2 es de 0.9 segundos con una desviación estándar de 0.2 segundos. Construir un intervalo de confianza al 99 %
#para la diferencia de medias entre ambos grupos.

```{r}
DesvEst <- 0.1
DesvEst2<-0.2
n1 <- 25
n2 <- 25
xbarra1 <- 0.8
xbarra2 <- 0.9
xbarra <- xbarra1-xbarra2
alpha <- 90; Zalpha1 <- 1.64
alpha <- 95; Zalpha2 <- 1.96
alpha <- 99; Zalpha3 <- 2.57
nc <- Zalpha3

ErrorStd <- DesvEst*sqrt((n1+n2)/(n1*n2))
ErrorStd <- DesvEst*sqrt((1/n1)+(1/n2))

LimInf <- xbarra - nc*ErrorStd; 
LimSup <- xbarra + nc*ErrorStd; 

Intervalo <- paste0("mu ∈  ","(",round(LimInf,2),",",
                    round(LimSup,2),")seg"); 
print(Intervalo)

ErrorStd <- DesvEst2*sqrt((n1+n2)/(n1*n2))
ErrorStd <- DesvEst2*sqrt((1/n1)+(1/n2))

LimInf <- xbarra - nc*ErrorStd; 
LimSup <- xbarra + nc*ErrorStd; 

Intervalo <- paste0("mu ∈  ","(",round(LimInf,2),",",
                    round(LimSup,2),")seg"); 
print(Intervalo)
```

#7. Se desea comparar la eficacia de dos métodos de enseñanza de matemáticas en alumnos de tercer grado de
#primaria. Se toma una muestra de 50 alumnos para cada método. La media del puntaje en el examen del
#método 1 es de 70 puntos con una desviación estándar de 5 puntos, mientras que la media del puntaje en el
#examen del método 2 es de 75 puntos con una desviación estándar de 6 puntos. Construir un intervalo de
#confianza al 95 % para la diferencia de medias entre ambos métodos.

```{r}
DesvEst <- 5
DesvEst2<-6
n1 <- 50
n2 <- 50
xbarra1 <- 70
xbarra2 <- 75
xbarra <- xbarra1-xbarra2
alpha <- 90; Zalpha1 <- 1.64
alpha <- 95; Zalpha2 <- 1.96
alpha <- 99; Zalpha3 <- 2.57
nc <- Zalpha2

ErrorStd <- DesvEst*sqrt((n1+n2)/(n1*n2))
ErrorStd <- DesvEst*sqrt((1/n1)+(1/n2))

LimInf <- xbarra - nc*ErrorStd; 
LimSup <- xbarra + nc*ErrorStd; 

Intervalo <- paste0("mu ∈  ","(",round(LimInf,2),",",
                    round(LimSup,2),")puntos"); 
print(Intervalo)

ErrorStd <- DesvEst2*sqrt((n1+n2)/(n1*n2))
ErrorStd <- DesvEst2*sqrt((1/n1)+(1/n2))

LimInf <- xbarra - nc*ErrorStd; 
LimSup <- xbarra + nc*ErrorStd; 

Intervalo <- paste0("mu ∈  ","(",round(LimInf,2),",",
                    round(LimSup,2),")puntos"); 
print(Intervalo)
```

#8. Un estudio compara la tasa de mortalidad en dos hospitales. Se toman muestras de 100 pacientes de cada
#hospital. La tasa de mortalidad en el hospital 1 es del 5 % con una desviación estándar del 1 %, mientras que la tasa de mortalidad en el hospital 2 es del 8 % con una desviación estándar del 2 %. Construir un intervalo de
#confianza al 90 % para la diferencia de proporciones entre ambos hospitales.

```{r}
DesvEst <- 1
DesvEst2<-2
n1 <- 100
n2 <- 100
xbarra1 <- 5
xbarra2 <- 8
xbarra <- xbarra1-xbarra2
alpha <- 90; Zalpha1 <- 1.64
alpha <- 95; Zalpha2 <- 1.96
alpha <- 99; Zalpha3 <- 2.57
nc <- Zalpha1

ErrorStd <- DesvEst*sqrt((n1+n2)/(n1*n2))
ErrorStd <- DesvEst*sqrt((1/n1)+(1/n2))

LimInf <- xbarra - nc*ErrorStd; 
LimSup <- xbarra + nc*ErrorStd; 

Intervalo <- paste0("mu ∈  ","(",round(LimInf,2),",",
                    round(LimSup,2),")%"); 
print(Intervalo)

ErrorStd <- DesvEst2*sqrt((n1+n2)/(n1*n2))
ErrorStd <- DesvEst2*sqrt((1/n1)+(1/n2))

LimInf <- xbarra - nc*ErrorStd; 
LimSup <- xbarra + nc*ErrorStd; 

Intervalo <- paste0("mu ∈  ","(",round(LimInf,2),",",
                    round(LimSup,2),")%"); 
print(Intervalo)
```

#9. Se quiere comparar el rendimiento académico entre estudiantes de dos escuelas diferentes. Se toman muestras
#de 30 estudiantes de cada escuela. La media de calificaciones en la escuela 1 es de 8.5 con una desviación
#estándar de 1.2, mientras que la media de calificaciones en la escuela 2 es de 7.8 con una desviación estándar
#de 1.5. Construir un intervalo de confianza al 99 % para la diferencia de medias entre ambas escuelas.

```{r}
DesvEst2<-1.5
n1 <- 30
n2 <- 30
xbarra1 <- 8.5
xbarra2 <- 7.8
xbarra <- xbarra1-xbarra2
alpha <- 90; Zalpha1 <- 1.64
alpha <- 95; Zalpha2 <- 1.96
alpha <- 99; Zalpha3 <- 2.57
nc <- Zalpha3
ErrorStd <- DesvEst*sqrt((n1+n2)/(n1*n2))
ErrorStd <- DesvEst*sqrt((1/n1)+(1/n2))
LimInf <- xbarra - nc*ErrorStd; 
LimSup <- xbarra + nc*ErrorStd; 
Intervalo <- paste0("mu ∈  ","(",round(LimInf,2),",",
                    round(LimSup,2),")"); 
print(Intervalo)
ErrorStd <- DesvEst2*sqrt((n1+n2)/(n1*n2))
ErrorStd <- DesvEst2*sqrt((1/n1)+(1/n2))
LimInf <- xbarra - nc*ErrorStd; 
LimSup <- xbarra + nc*ErrorStd; 
Intervalo <- paste0("mu ∈  ","(",round(LimInf,2),",",
                    round(LimSup,2),")"); 
print(Intervalo)
```

#10. Se toman dos muestras de tamaño 100 cada una. La primera muestra tiene una media de 25 y una desviación
#estándar de 5, mientras que la segunda muestra tiene una media de 30 y una desviación estándar de 6. Construir
#un intervalo de confianza al 95 % para la diferencia de medias entre ambas poblaciones.

```{r}
DesvEst <- 5
DesvEst2<-6
n1 <- 100
n2 <- 100
xbarra1 <- 25
xbarra2 <- 30
xbarra <- xbarra1-xbarra2
alpha <- 90; Zalpha1 <- 1.64
alpha <- 95; Zalpha2 <- 1.96
alpha <- 99; Zalpha3 <- 2.57
nc <- Zalpha2
ErrorStd <- DesvEst*sqrt((n1+n2)/(n1*n2))
ErrorStd <- DesvEst*sqrt((1/n1)+(1/n2))
LimInf <- xbarra - nc*ErrorStd; 
LimSup <- xbarra + nc*ErrorStd; 
Intervalo <- paste0("mu ∈  ","(",round(LimInf,2),",",
                    round(LimSup,2),")"); 
print(Intervalo)
ErrorStd <- DesvEst2*sqrt((n1+n2)/(n1*n2))
ErrorStd <- DesvEst2*sqrt((1/n1)+(1/n2))
LimInf <- xbarra - nc*ErrorStd; 
LimSup <- xbarra + nc*ErrorStd; 
Intervalo <- paste0("mu ∈  ","(",round(LimInf,2),",",
                    round(LimSup,2),")"); 
print(Intervalo)
```

#11. Se quiere comparar la eficacia de dos tratamientos para reducir el dolor de cabeza. Se toma una muestra de
#150 pacientes para cada tratamiento. La media del grupo 1 es de 6.5 y la del grupo 2 es de 5.8. La desviación
#estándar en ambos casos es de 1.2. Construir un intervalo de confianza al 99 % para la diferencia de medias
#entre ambos tratamientos.

```{r}
DesvEst <- 1.2
n1 <- 150
n2 <- 150
xbarra1 <- 6.5
xbarra2 <- 5.8
xbarra <- xbarra1-xbarra2
alpha <- 90; Zalpha1 <- 1.64
alpha <- 95; Zalpha2 <- 1.96
alpha <- 99; Zalpha3 <- 2.57
nc <- Zalpha3
ErrorStd <- DesvEst*sqrt((n1+n2)/(n1*n2))
ErrorStd <- DesvEst*sqrt((1/n1)+(1/n2))
LimInf <- xbarra - nc*ErrorStd; 
LimSup <- xbarra + nc*ErrorStd; 
Intervalo <- paste0("mu ∈  ","(",round(LimInf,2),",",
                    round(LimSup,2),")"); 
print(Intervalo)
```

#12. Se desea comparar la velocidad de procesamiento de dos computadoras diferentes. Se toman muestras de
#50 usuarios para cada computadora. La media de velocidad de la computadora 1 es de 4.2 GHz con una
#desviación estándar de 0.5 GHz, mientras que la media de velocidad de la computadora 2 es de 4.5 GHz con
#una desviación estándar de 0.6 GHz. Construir un intervalo de confianza al 90 % para la diferencia de medias
#entre ambas computadoras.

```{r}
DesvEst <- 0.5
DesvEst2<-0.6
n1 <- 50
n2 <- 50
xbarra1 <- 4.2
xbarra2 <- 4.5
xbarra <- xbarra1-xbarra2
alpha <- 90; Zalpha1 <- 1.64
alpha <- 95; Zalpha2 <- 1.96
alpha <- 99; Zalpha3 <- 2.57
nc <- Zalpha1
ErrorStd <- DesvEst*sqrt((n1+n2)/(n1*n2))
ErrorStd <- DesvEst*sqrt((1/n1)+(1/n2))
LimInf <- xbarra - nc*ErrorStd; 
LimSup <- xbarra + nc*ErrorStd; 
Intervalo <- paste0("mu ∈  ","(",round(LimInf,2),",",
                    round(LimSup,2),")GHZ"); 
print(Intervalo)
ErrorStd <- DesvEst2*sqrt((n1+n2)/(n1*n2))
ErrorStd <- DesvEst2*sqrt((1/n1)+(1/n2))
LimInf <- xbarra - nc*ErrorStd; 
LimSup <- xbarra + nc*ErrorStd; 
Intervalo <- paste0("mu ∈  ","(",round(LimInf,2),",",
                    round(LimSup,2),")GHZ"); 
print(Intervalo)
```

#13. Se quiere comparar el rendimiento académico de estudiantes de dos escuelas diferentes. Se toman muestras
#de 80 estudiantes para cada escuela. La media de calificaciones en la escuela 1 es de 7.8 con una desviación
#estándar de 1.2, mientras que la media de calificaciones en la escuela 2 es de 8.2 con una desviación estándar
#de 1.3. Construir un intervalo de confianza al 95 % para la diferencia de medias entre ambas escuelas.

```{r}
DesvEst <- 1.2
DesvEst2<-1.3
n1 <- 80
n2 <- 80
xbarra1 <- 7.8
xbarra2 <- 8.2
xbarra <- xbarra1-xbarra2
alpha <- 90; Zalpha1 <- 1.64
alpha <- 95; Zalpha2 <- 1.96
alpha <- 99; Zalpha3 <- 2.57
nc <- Zalpha2

ErrorStd <- DesvEst*sqrt((n1+n2)/(n1*n2))
ErrorStd <- DesvEst*sqrt((1/n1)+(1/n2))

LimInf <- xbarra - nc*ErrorStd; 
LimSup <- xbarra + nc*ErrorStd; 

Intervalo <- paste0("mu ∈  ","(",round(LimInf,2),",",
                    round(LimSup,2),")"); 
print(Intervalo)

ErrorStd <- DesvEst2*sqrt((n1+n2)/(n1*n2))
ErrorStd <- DesvEst2*sqrt((1/n1)+(1/n2))

LimInf <- xbarra - nc*ErrorStd; 
LimSup <- xbarra + nc*ErrorStd; 

Intervalo <- paste0("mu ∈  ","(",round(LimInf,2),",",
                    round(LimSup,2),")"); 
print(Intervalo)
```

#14. Se desea comparar la eficacia de dos programas de entrenamiento para corredores. Se toman muestras de
#200 corredores para cada programa. La media de tiempo de carrera del programa 1 es de 30 minutos con
#una desviación estándar de 2.5 minutos, mientras que la media de tiempo de carrera del programa 2 es de
#28 minutos con una desviación estándar de 2.7 minutos. Construir un intervalo de confianza al 99 % para la
#diferencia de medias entre ambos programas.

```{r}
DesvEst <- 2.5
DesvEst2<-2.7
n1 <- 200
n2 <- 200
xbarra1 <- 30
xbarra2 <- 28
xbarra <- xbarra1-xbarra2
alpha <- 90; Zalpha1 <- 1.64
alpha <- 95; Zalpha2 <- 1.96
alpha <- 99; Zalpha3 <- 2.57
nc <- Zalpha3

ErrorStd <- DesvEst*sqrt((n1+n2)/(n1*n2))
ErrorStd <- DesvEst*sqrt((1/n1)+(1/n2))

LimInf <- xbarra - nc*ErrorStd; 
LimSup <- xbarra + nc*ErrorStd; 

Intervalo <- paste0("mu ∈  ","(",round(LimInf,2),",",
                    round(LimSup,2),")MIN"); 
print(Intervalo)

ErrorStd <- DesvEst2*sqrt((n1+n2)/(n1*n2))
ErrorStd <- DesvEst2*sqrt((1/n1)+(1/n2))

LimInf <- xbarra - nc*ErrorStd; 
LimSup <- xbarra + nc*ErrorStd; 

Intervalo <- paste0("mu ∈  ","(",round(LimInf,2),",",
                    round(LimSup,2),")MIN"); 
print(Intervalo)
```

## 2.2.3. Varianzas desconocidas e iguales

#1.de 10 baterías de cada tipo. La duración media de las baterías tipo A es de 25 horas con una desviación
#estándar de 3 horas, mientras que la duración media de las baterías tipo B es de 30 horas con una desviación estándar de 4 horas. Construir un intervalo de confianza al 95 % para la diferencia de medias entre ambas
#baterías.

```{r}
n1 <- 10
n2 <- 10
xbarra1 <- 25
xbarra2 <- 30
S1 <- 3
S2 <- 4
xbarra <- xbarra1-xbarra2
nc <- 0.95
Sd <- sqrt(((n1-1)*S1^2+(n2-1)*S2^2)/(n1+n2-2))
gl = n1+n2-2
Talpha2 <- round(qt(nc, gl),4)
LimInf <- xbarra - Talpha2*(Sd); 
LimSup <- xbarra + Talpha2*(Sd); 
Intervalo <- paste0("mu ∈  ","(",round(LimInf,2),",",
                    round(LimSup,2),")horas"); Intervalo
```

#2. Un estudio compara el efecto de dos tratamientos para reducir el dolor en pacientes con artritis. Se toman
#muestras de 15 pacientes para cada tratamiento. La media de reducción del dolor en el tratamiento 1 es de 2.5
#con una desviación estándar de 0.8, mientras que la media de reducción del dolor en el tratamiento 2 es de 3
# una desviación estándar de 0.9. Construir un intervalo de confianza al 99 % para la diferencia de medias
#entre ambos tratamientos.

```{r}
n1 <- 15
n2 <- 15
xbarra1 <- 2.5
xbarra2 <- 3
S1 <- 0.8
S2 <- 0.9
xbarra <- xbarra1-xbarra2
nc <- 0.99
Sd <- sqrt(((n1-1)*S1^2+(n2-1)*S2^2)/(n1+n2-2))
gl = n1+n2-2
Talpha2 <- round(qt(nc, gl),4)
LimInf <- xbarra - Talpha2*(Sd); 
LimSup <- xbarra + Talpha2*(Sd); 
Intervalo <- paste0("mu ∈  ","(",round(LimInf,2),",",
                    round(LimSup,2),")"); Intervalo
```

#3. Se quiere comparar la calidad de dos marcas de café. Se toman muestras de 8 tazas de cada marca. La media
#del puntaje en sabor del café de la marca A es de 8 con una desviación estándar de 1.2, mientras que la media
#del puntaje en sabor del café de la marca B es de 7 con una desviación estándar de 1.1. Construir un intervalo
#de confianza al 90 % para la diferencia de medias entre ambas marcas.

```{r}
n1 <- 8
n2 <- 8
xbarra1 <- 8
xbarra2 <- 7
S1 <- 1.2
S2 <- 1.1
xbarra <- xbarra1-xbarra2
nc <- 0.90
Sd <- sqrt(((n1-1)*S1^2+(n2-1)*S2^2)/(n1+n2-2))
gl = n1+n2-2
Talpha2 <- round(qt(nc, gl),4)
LimInf <- xbarra - Talpha2*(Sd); 
LimSup <- xbarra + Talpha2*(Sd); 
Intervalo <- paste0("mu ∈  ","(",round(LimInf,2),",",
                    round(LimSup,2),")puntos"); Intervalo
```

#4. Un estudio compara el efecto de dos programas de entrenamiento en la fuerza muscular. Se toman muestras
#de 12 atletas para cada programa. La media de ganancia de fuerza en el programa 1 es de 10 kg con una
#desviación estándar de 2 kg, mientras que la media de ganancia de fuerza en el programa 2 es de 12 kg con
#una desviación estándar de 3 kg. Construir un intervalo de confianza al 95 % para la diferencia de medias entre
#ambos programas.

```{r}
n1 <- 12
n2 <- 12
xbarra1 <- 10
xbarra2 <- 12
S1 <- 2
S2 <- 3
xbarra <- xbarra1-xbarra2
nc <- 0.95
Sd <- sqrt(((n1-1)*S1^2+(n2-1)*S2^2)/(n1+n2-2))
gl = n1+n2-2
Talpha2 <- round(qt(nc, gl),4)
LimInf <- xbarra - Talpha2*(Sd); 
LimSup <- xbarra + Talpha2*(Sd); 
Intervalo <- paste0("mu ∈  ","(",round(LimInf,2),",",
                    round(LimSup,2),")kg"); Intervalo
```

#5. Se quiere comparar la eficacia de dos métodos de enseñanza de idiomas en estudiantes de secundaria. Se toman
#muestras de 5 estudiantes para cada método. La media del puntaje en el examen del método 1 es de 85 puntos
#con una desviación estándar de 6 puntos, mientras que la media del puntaje en el examen del método 2 es
#de 80 puntos con una desviación estándar de 7 puntos. Construir un intervalo de confianza al 99 % para la
#diferencia de medias entre ambos métodos.

```{r}
n1 <- 5
n2 <- 5
xbarra1 <- 85
xbarra2 <- 80
S1 <- 6
S2 <- 7
xbarra <- xbarra1-xbarra2
nc <- 0.99
Sd <- sqrt(((n1-1)*S1^2+(n2-1)*S2^2)/(n1+n2-2))
gl = n1+n2-2
Talpha2 <- round(qt(nc, gl),4)
LimInf <- xbarra - Talpha2*(Sd); 
LimSup <- xbarra + Talpha2*(Sd); 
Intervalo <- paste0("mu ∈  ","(",round(LimInf,2),",",
                    round(LimSup,2),")puntos"); Intervalo
```

#6. Un estudio compara la efectividad de dos medicamentos para reducir la presión arterial en pacientes con
#hipertensión. Se toman muestras de 6 pacientes para cada medicamento. La media de la presión arterial en el
#medicamento 1 es de 140 mmHg con una desviación estándar de 5 mmHg, mientras que la media de la presión
#arterial en el medicamento 2 es de 135 mmHg con una desviación estándar de 4 mmHg. Construir un intervalo
#de confianza al 95 % para la diferencia de medias entre ambos medicamentos.

```{r}
n1 <- 6
n2 <- 6
xbarra1 <- 140
xbarra2 <- 135
S1 <- 5
S2 <- 4
xbarra <- xbarra1-xbarra2
nc <- 0.95
Sd <- sqrt(((n1-1)*S1^2+(n2-1)*S2^2)/(n1+n2-2))
gl = n1+n2-2
Talpha2 <- round(qt(nc, gl),4)
LimInf <- xbarra - Talpha2*(Sd); 
LimSup <- xbarra + Talpha2*(Sd); 
Intervalo <- paste0("mu ∈  ","(",round(LimInf,2),",",
                    round(LimSup,2),")mmHg"); Intervalo
```

#7. Se quiere comparar el rendimiento de dos marcas de neumáticos en condiciones de lluvia. Se toman muestras
#de 10 neumáticos de cada marca. La distancia de frenado media de los neumáticos de la marca A es de 25
#metros con una desviación estándar de 2 metros, mientras que la distancia de frenado media de los neumáticos
#de la marca B es de 22 metros con una desviación estándar de 3 metros. Construir un intervalo de confianza al
#90 % para la diferencia de medias entre ambas marcas.

```{r}
n1 <- 10
n2 <- 10
xbarra1 <- 25
xbarra2 <- 22
S1 <- 2
S2 <- 3
xbarra <- xbarra1-xbarra2
nc <- 0.90
Sd <- sqrt(((n1-1)*S1^2+(n2-1)*S2^2)/(n1+n2-2))
gl = n1+n2-2
Talpha2 <- round(qt(nc, gl),4)
LimInf <- xbarra - Talpha2*(Sd); 
LimSup <- xbarra + Talpha2*(Sd); 
Intervalo <- paste0("mu ∈  ","(",round(LimInf,2),",",
                    round(LimSup,2),")metros"); Intervalo
```

#8. Un estudio compara la calidad de dos tipos de lentes de contacto. Se toman muestras de 8 lentes de contacto
#de cada tipo. La media de la duración de los lentes de contacto del tipo 1 es de 14 horas con una desviación
#estándar de 1.2 horas, mientras que la media de la duración de los lentes de contacto del tipo 2 es de 15 horas
#con una desviación estándar de 1.4 horas. Construir un intervalo de confianza al 95 % para la diferencia de
#medias entre ambos tipos.

```{r}
n1 <- 8
n2 <- 8
xbarra1 <- 14
xbarra2 <- 15
S1 <- 1.2
S2 <- 1.4
xbarra <- xbarra1-xbarra2
nc <- 0.95
Sd <- sqrt(((n1-1)*S1^2+(n2-1)*S2^2)/(n1+n2-2))
gl = n1+n2-2
Talpha2 <- round(qt(nc, gl),4)
LimInf <- xbarra - Talpha2*(Sd); 
LimSup <- xbarra + Talpha2*(Sd); 
Intervalo <- paste0("mu ∈  ","(",round(LimInf,2),",",
                    round(LimSup,2),")horas"); Intervalo
```

#9. Se quiere comparar el rendimiento de dos tipos de lápices en la escritura en papel rugoso. Se toman muestras
#de 12 lápices de cada tipo. La media de la escritura del lápiz tipo A es de 5.5 con una desviación estándar de
#0.8, mientras que la media de la escritura del lápiz tipo B es de 6 con una desviación estándar de 1.1. Construir
#un intervalo de confianza al 99 % para la diferencia de medias entre ambos tipos.

```{r}
n1 <- 12
n2 <- 12
xbarra1 <- 5.5
xbarra2 <- 6
S1 <- 0.8
S2 <- 1.1
xbarra <- xbarra1-xbarra2
nc <- 0.99
Sd <- sqrt(((n1-1)*S1^2+(n2-1)*S2^2)/(n1+n2-2))
gl = n1+n2-2
Talpha2 <- round(qt(nc, gl),4)
LimInf <- xbarra - Talpha2*(Sd); 
LimSup <- xbarra + Talpha2*(Sd); 
Intervalo <- paste0("mu ∈  ","(",round(LimInf,2),",",
                    round(LimSup,2),")"); Intervalo
```

#10. Un estudio compara el efecto de dos tipos de fertilizantes en el crecimiento de plantas. Se toman muestras de
#15 plantas para cada tipo de fertilizante. La media de la altura de las plantas con el fertilizante 1 es de 25 cm
#con una desviación estándar de 3 cm, mientras que la media de la altura de las plantas con el fertilizante 2 es
#de 28 cm con una desviación estándar de 4 cm. Construir un intervalo de confianza al 90 % para la diferencia
#de medias entre ambos fertilizantes.

```{r}
n1 <- 15
n2 <- 15
xbarra1 <- 25
xbarra2 <- 28
S1 <- 3
S2 <- 4
xbarra <- xbarra1-xbarra2
nc <- 0.90
Sd <- sqrt(((n1-1)*S1^2+(n2-1)*S2^2)/(n1+n2-2))
gl = n1+n2-2
Talpha2 <- round(qt(nc, gl),4)
LimInf <- xbarra - Talpha2*(Sd); 
LimSup <- xbarra + Talpha2*(Sd); 
Intervalo <- paste0("mu ∈  ","(",round(LimInf,2),",",
                    round(LimSup,2),")cm"); Intervalo
```

#11. Se quiere comparar la efectividad de dos programas de entrenamiento en fuerza para atletas. Se toman muestras
#aleatorias de 8 atletas para cada programa y se obtienen los siguientes resultados en aumento de peso levantado en kg: programa A (44, 37, 50, 41, 48, 36, 45, 38) y programa B (42, 39, 44, 40, 37, 47, 45, 41). Construir
#un intervalo de confianza al 95 % para la diferencia de medias de aumento de peso levantado entre ambos

```{r}
n1 <- 8
n2 <- 8
a=44;b=37;c=50;d=41;e=48;f=36;g=45;h=38;
xbarra1 <- ((a+b+c+d+e+f+g+h)/n1)
a1=42;b1=39;c1=44;d1=40;e1=37;f1=47;g1=45;h1=41;
xbarra2 <- ((a1+b1+c1+d1+e1+f1+g1+h1)/n2)
xbarra <- xbarra1-xbarra2
dv1<-c(44, 37, 50, 41, 48, 36, 45, 38)
S1<-sd (dv1)
dv2<-c(42, 39, 44, 40, 37, 47, 45, 41)
S2<-sd (dv2)
nc <- 0.95
Sd <- sqrt(((n1-1)*S1^2+(n2-1)*S2^2)/(n1+n2-2))
gl = n1+n2-2
Talpha2 <- round(qt(nc, gl),4)
LimInf <- xbarra - Talpha2*(Sd); 
LimSup <- xbarra + Talpha2*(Sd); 
Intervalo <- paste0("mu ∈  ","(",round(LimInf,2),",",
                    round(LimSup,2),")kg"); Intervalo
```

#12. Un estudio comparativo quiere analizar si hay una diferencia en la cantidad de calorías quemadas durante
#dos tipos de entrenamiento cardiovascular. Se toman muestras aleatorias de 10 personas para cada tipo de
#entrenamiento y se obtienen los siguientes resultados en calorías quemadas: tipo A (124, 134, 137, 120, 129,
# 132, 136, 131, 130, 128) y tipo B (136, 125, 128, 122, 130, 132, 138, 129, 131, 133). Construir un intervalo de
#confianza al 90 % para la diferencia de medias de calorías quemadas entre ambos tipos de entrenamiento.

```{r}
n1 <- 10
n2 <- 10
a=124;b=134;c=137;d=120;e=129;f=132;g=136;h=131;i=130;j=128;
xbarra1 <- ((a+b+c+d+e+f+g+h+i+j)/n1)
a1=136;b1=125;c1=128;d1=122;e1=130;f1=132;g1=138;h1=129;i1=131;j1=133;
xbarra2 <- ((a1+b1+c1+d1+e1+f1+g1+h1+i1+j1)/n2)
xbarra <- xbarra1-xbarra2
dv1<-c(124, 134, 137, 120, 129,
       132, 136, 131, 130, 128)
S1<-sd (dv1)
dv2<-c(136, 125, 128, 122, 130, 132, 138, 129, 131, 133)
S2<-sd (dv2)
nc <- 0.90
Sd <- sqrt(((n1-1)*S1^2+(n2-1)*S2^2)/(n1+n2-2))
gl = n1+n2-2
Talpha2 <- round(qt(nc, gl),4)
LimInf <- xbarra - Talpha2*(Sd); 
LimSup <- xbarra + Talpha2*(Sd); 
Intervalo <- paste0("mu ∈  ","(",round(LimInf,2),",",
                    round(LimSup,2),")calorias"); Intervalo
```

#13. Se quiere comparar el tiempo promedio de entrega de dos compañías de paquetería. Se toman muestras
#aleatorias de 12 entregas para cada compañía y se obtienen los siguientes resultados en días: compañía A (4, 5, 6, 3, 4, 5, 6, 3, 4, 5, 6, 3) y compañía B (5, 6, 4, 5, 6, 3, 4, 6, 5, 4, 6, 5). 
#Construir un intervalo de confianza al
#99 % para la diferencia de medias de tiempo de entrega entre ambas compañías.

```{r}
n1 <- 12
n2 <- 12
a=4;b=5;c=6;d=3;e=4;f=5;g=6;h=3;i=4;j=5;k=6;l=3;
xbarra1 <- ((a+b+c+d+e+f+g+h+i+j+k+l)/n1)
a1=5;b1=6;c1=4;d1=5;e1=6;f1=3;g1=4;h1=6;i1=5;j1=4;k1=6;l1=5
xbarra2 <- ((a1+b1+c1+d1+e1+f1+g1+h1+i1+j1+k1+l1)/n2)
xbarra <- xbarra1-xbarra2
dv1<-c(4, 5,
       6, 3, 4, 5, 6, 3, 4, 5, 6, 3)
S1<-sd (dv1)
dv2<-c(5, 6, 4, 5, 6, 3, 4, 6, 5, 4, 6, 5)
S2<-sd (dv2)
nc <- 0.99
Sd <- sqrt(((n1-1)*S1^2+(n2-1)*S2^2)/(n1+n2-2))
gl = n1+n2-2
Talpha2 <- round(qt(nc, gl),4)
LimInf <- xbarra - Talpha2*(Sd); 
LimSup <- xbarra + Talpha2*(Sd); 
Intervalo <- paste0("mu ∈  ","(",round(LimInf,2),",",
                    round(LimSup,2),")dias"); Intervalo
```

#14. Se quiere comparar la efectividad de dos tratamientos para reducir los niveles de colesterol en la sangre. Se
#toman muestras aleatorias de 15 pacientes para cada tratamiento y se obtienen los siguientes resultados en
#mg/dL: tratamiento A (182, 172, 193, 198, 168, 178, 186, 192, 182, 175, 168, 177, 183, 188, 178) y tratamiento
#B (188, 198, 183, 192, 202, 194, 187, 182, 189, 193, 196, 185, 182, 197, 190). Construir un intervalo de confianza
#al 95 % para la diferencia de medias de niveles de colesterol entre ambos tratamientos.

```{r}
n1 <- 15
n2 <- 15
a=182;b=172;c=193;d=198;e=168;f=178;g=186;h=192;i=182;j=175;k=168;l=177;
m=183;n=188;ñ=178
xbarra1 <- ((a+b+c+d+e+f+g+h+i+j+k+l+m+n+ñ)/n1)
a1=188;b1=198;c1=183;d1=192;e1=202;f1=194;g1=187;h1=182;i1=189;j1=193;
k1=196;l1=185;m1=182;n1=197;ñ1=190;
xbarra2 <- ((a1+b1+c1+d1+e1+f1+g1+h1+i1+j1+k1+l1+m1+n1+ñ1)/n2)
xbarra <- xbarra1-xbarra2
dv1<-c(182, 172, 193, 198, 168, 178, 186, 192, 182, 175, 168, 177, 183, 188, 178)
S1<-sd (dv1)
dv2<-c(188, 198, 183, 192, 202, 194, 187, 182, 189, 193, 196, 185, 182, 197, 190)
S2<-sd (dv2)
nc <- 0.95
Sd <- sqrt(((n1-1)*S1^2+(n2-1)*S2^2)/(n1+n2-2))
gl = n1+n2-2
Talpha2 <- round(qt(nc, gl),4)
LimInf <- xbarra - Talpha2*(Sd); 
LimSup <- xbarra + Talpha2*(Sd); 
Intervalo <- paste0("mu ∈  ","(",round(LimInf,2),",",
                    round(LimSup,2),")dias"); Intervalo
```

#15. Se quiere comparar la productividad en la línea de producción de dos turnos de trabajo. Se toman muestras
#aleatorias de 7 horas para cada turno y se obtienen los siguientes resultados en unidades producidas: turno A
#(57, 60, 59, 62, 58, 56, 61) y turno B (63, 61, 64, 60, 62, 61, 63). Construir un intervalo de confianza al 95 %
#para la diferencia de medias de productividad entre ambos.

```{r}
n1 <- 7
n2 <- 7
a=57;b=60;c=59;d=62;e=58;f=56;g=61;
xbarra1 <- ((a+b+c+d+e+f+g)/n1)
a1=63;b1=61;c1=64;d1=60;e1=62;f1=61;g1=63;
xbarra2 <- ((a1+b1+c1+d1+e1+f1+g1)/n2)
xbarra <- xbarra1-xbarra2
dv1<-c(57, 60, 59, 62, 58, 56, 61)
S1<-sd (dv1)
dv2<-c(63, 61, 64, 60, 62, 61, 63)
S2<-sd (dv2)
nc <- 0.95
Sd <- sqrt(((n1-1)*S1^2+(n2-1)*S2^2)/(n1+n2-2))
gl = n1+n2-2
Talpha2 <- round(qt(nc, gl),4)
LimInf <- xbarra - Talpha2*(Sd); 
LimSup <- xbarra + Talpha2*(Sd); 
Intervalo <- paste0("mu ∈  ","(",round(LimInf,2),",",
                    round(LimSup,2),")dias"); Intervalo
```

# 2.2.4. Varianzas desconocidas y distintas
#1. Se quiere comparar la efectividad de dos medicamentos para el dolor de cabeza. Se toma una muestra de
#10 pacientes para el medicamento A y otra muestra de 12 pacientes para el medicamento B. Los resultados
#muestran que la media del medicamento A es de 6.5 y la media del medicamento B es de 5.8. Las desviaciones
#estándar son de 0.7 para el medicamento A y 0.9 para el medicamento B. Construya un intervalo de confianza
#del 95 % para la diferencia de medias.

```{r}
n1 <- 10
n2 <- 12
xbarra1 <- 6.5
xbarra2 <- 5.8
S1 <- 0.7
S2 <- 0.9
xbarra <- xbarra1-xbarra2
nc <- 0.95
Sd <- sqrt(((S1^2)/n1)+((S2^2)/n2))

numerador <- (((S1^2)/n1)+((S2^2)/n2))^2
denominador <- ((((S1^2)/n1)^2)/(n1-1))+((((S2^2)/n2)^2)/(n2-1))
gl = ceiling(numerador/denominador)
Talpha2 <- round(qt(nc, gl),4)

LimInf <- xbarra - Talpha2*(Sd); 
LimSup <- xbarra + Talpha2*(Sd); 
Intervalo <- paste0("mu ∈  ","(",
                    round(LimInf,2),
                    ",",
                    round(LimSup,2),
                    ")"); 
print(Intervalo)
```

#2. Un gerente de recursos humanos quiere comparar los salarios promedio de dos departamentos de su empresa. Se
#toma una muestra de 8 empleados del departamento A con una media de salario de $25,000 y una desviación
#estándar de $1,500. Se toma otra muestra de 12 empleados del departamento B con una media de salario de $28,000 y una desviación estándar de $2,000. Calcule un intervalo de confianza del 90 % para la diferencia de
#salarios promedio.

```{r}
n1 <- 8
n2 <- 12
xbarra1 <- 25000
xbarra2 <- 28000
S1 <- 1500
S2 <- 2000
xbarra <- xbarra1-xbarra2
nc <- 0.90
Sd <- sqrt(((S1^2)/n1)+((S2^2)/n2))

numerador <- (((S1^2)/n1)+((S2^2)/n2))^2
denominador <- ((((S1^2)/n1)^2)/(n1-1))+((((S2^2)/n2)^2)/(n2-1))
gl = ceiling(numerador/denominador)
Talpha2 <- round(qt(nc, gl),4)

LimInf <- xbarra - Talpha2*(Sd); 
LimSup <- xbarra + Talpha2*(Sd); 
Intervalo <- paste0("mu ∈  ","(",
                    round(LimInf,2),
                    ",",
                    round(LimSup,2),
                    ")$"); 
print(Intervalo)
```

#3. Se quiere comparar la eficacia de dos tipos de fertilizantes en el crecimiento de plantas. Se toman dos muestras
#de 15 plantas cada una y se miden las alturas. La media de las alturas para el fertilizante A es de 16 cm con
#una desviación estándar de 2 cm, mientras que la media de las alturas para el fertilizante B es de 18 cm con
#una desviación estándar de 3 cm. Construya un intervalo de confianza del 99 % para la diferencia de medias.

```{r}
n1 <- 15
n2 <- 12
xbarra1 <- 16
xbarra2 <- 18
S1 <- 2
S2 <- 3
xbarra <- xbarra1-xbarra2
nc <- 0.99
Sd <- sqrt(((S1^2)/n1)+((S2^2)/n2))

numerador <- (((S1^2)/n1)+((S2^2)/n2))^2
denominador <- ((((S1^2)/n1)^2)/(n1-1))+((((S2^2)/n2)^2)/(n2-1))
gl = ceiling(numerador/denominador)
Talpha2 <- round(qt(nc, gl),4)

LimInf <- xbarra - Talpha2*(Sd); 
LimSup <- xbarra + Talpha2*(Sd); 
Intervalo <- paste0("mu ∈  ","(",
                    round(LimInf,2),
                    ",",
                    round(LimSup,2),
                    ")cm"); 
print(Intervalo)
```

#4. Un equipo de investigadores quiere comparar la duración media de dos tipos de baterías para dispositivos
#móviles. Se toma una muestra de 10 baterías del tipo A con una duración media de 15 horas y una desviación
#estándar de 1.2 horas. Se toma otra muestra de 12 baterías del tipo B con una duración media de 13 horas
#y una desviación estándar de 1.5 horas. Construya un intervalo de confianza del 95 % para la diferencia de
#duraciones medias.

```{r}
n1 <- 10
n2 <- 12
xbarra1 <- 15
xbarra2 <- 13
S1 <- 1.2
S2 <-1.5
xbarra <- xbarra1-xbarra2
nc <- 0.95
Sd <- sqrt(((S1^2)/n1)+((S2^2)/n2))

numerador <- (((S1^2)/n1)+((S2^2)/n2))^2
denominador <- ((((S1^2)/n1)^2)/(n1-1))+((((S2^2)/n2)^2)/(n2-1))
gl = ceiling(numerador/denominador)
Talpha2 <- round(qt(nc, gl),4)

LimInf <- xbarra - Talpha2*(Sd); 
LimSup <- xbarra + Talpha2*(Sd); 
Intervalo <- paste0("mu ∈  ","(",
                    round(LimInf,2),
                    ",",
                    round(LimSup,2),
                    ")horas"); 
print(Intervalo)
```

#5. Un estudio quiere comparar el rendimiento promedio de dos tipos de semillas de tomate. Se toman dos muestras
#de 20 plantas cada una y se miden las producciones de tomate. La media de producción para las semillas del
#tipo A es de 30 kg con una desviación estándar de 4 kg, mientras que la media de producción para las semillas
#del tipo B es de 35 kg con una desviación estándar de 6 kg. Construya un intervalo de confianza del 99 % para
#la diferencia de medias.

```{r}
n1 <- 20
n2 <- 20
xbarra1 <- 30
xbarra2 <- 35
S1 <- 4
S2 <-6
xbarra <- xbarra1-xbarra2
nc <- 0.99
Sd <- sqrt(((S1^2)/n1)+((S2^2)/n2))

numerador <- (((S1^2)/n1)+((S2^2)/n2))^2
denominador <- ((((S1^2)/n1)^2)/(n1-1))+((((S2^2)/n2)^2)/(n2-1))
gl = ceiling(numerador/denominador)
Talpha2 <- round(qt(nc, gl),4)

LimInf <- xbarra - Talpha2*(Sd); 
LimSup <- xbarra + Talpha2*(Sd); 
Intervalo <- paste0("mu ∈  ","(",
                    round(LimInf,2),
                    ",",
                    round(LimSup,2),
                    ")kg"); 
print(Intervalo)
```

#6. Se quiere comparar la eficacia de dos métodos de enseñanza de matemáticas en dos grupos de estudiantes, con
#tamaños de muestra de n1 = 20 y n2 = 25. Se obtuvieron las siguientes estadísticas muestrales: d1 = 70, s1 = 8
#y d2 = 74, s2 = 10. Construir un intervalo de confianza del 95 % para la diferencia de las medias poblacionales.

```{r}
n1 <- 20
n2 <- 25
xbarra1 <- 70
xbarra2 <- 74
S1 <- 8
S2 <-10
xbarra <- xbarra1-xbarra2
nc <- 0.95
Sd <- sqrt(((S1^2)/n1)+((S2^2)/n2))

numerador <- (((S1^2)/n1)+((S2^2)/n2))^2
denominador <- ((((S1^2)/n1)^2)/(n1-1))+((((S2^2)/n2)^2)/(n2-1))
gl = ceiling(numerador/denominador)
Talpha2 <- round(qt(nc, gl),4)

LimInf <- xbarra - Talpha2*(Sd); 
LimSup <- xbarra + Talpha2*(Sd); 
Intervalo <- paste0("mu ∈  ","(",
                    round(LimInf,2),
                    ",",
                    round(LimSup,2),
                    ")"); 
print(Intervalo)
```

#7. Se desea comparar los tiempos de reacción de dos tipos de conductores al conducir en condiciones de lluvia,
#con tamaños de muestra de n1 = 15 y n2 = 20. Los tiempos de reacción en segundos se registraron y se
#obtuvieron las siguientes estadísticas muestrales: d1 = 2,5, s1 = 0,6 y d2 = 2,1, s2 = 0,5. Construir un intervalo
#de confianza del 99 % para la diferencia de las medias poblacionales.

```{r}
n1 <- 15
n2 <- 20
xbarra1 <- 2.5
xbarra2 <- 2.1
S1 <- 0.6
S2 <-0.5
xbarra <- xbarra1-xbarra2
nc <- 0.99
Sd <- sqrt(((S1^2)/n1)+((S2^2)/n2))

numerador <- (((S1^2)/n1)+((S2^2)/n2))^2
denominador <- ((((S1^2)/n1)^2)/(n1-1))+((((S2^2)/n2)^2)/(n2-1))
gl = ceiling(numerador/denominador)
Talpha2 <- round(qt(nc, gl),4)

LimInf <- xbarra - Talpha2*(Sd); 
LimSup <- xbarra + Talpha2*(Sd); 
Intervalo <- paste0("mu ∈  ","(",
                    round(LimInf,2),
                    ",",
                    round(LimSup,2),
                    ")segundos"); 
print(Intervalo)
```

#8. Se realizó un estudio para comparar el desempeño de dos grupos de trabajadores en una empresa en términos
#de productividad. Se obtuvieron muestras de tamaños n1 = 18 y n2 = 25, y se calcularon las siguientes
#estadísticas muestrales: d1 = 120, s1 = 6 y d2 = 125, s2 = 8,5. Construir un intervalo de confianza del 90 %
#para la diferencia de las medias poblacionales.

```{r}
n1 <- 18
n2 <- 25
xbarra1 <- 120
xbarra2 <- 125
S1 <- 1
S2 <-8.5
xbarra <- xbarra1-xbarra2
nc <- 0.90
Sd <- sqrt(((S1^2)/n1)+((S2^2)/n2))

numerador <- (((S1^2)/n1)+((S2^2)/n2))^2
denominador <- ((((S1^2)/n1)^2)/(n1-1))+((((S2^2)/n2)^2)/(n2-1))
gl = ceiling(numerador/denominador)
Talpha2 <- round(qt(nc, gl),4)

LimInf <- xbarra - Talpha2*(Sd); 
LimSup <- xbarra + Talpha2*(Sd); 
Intervalo <- paste0("mu ∈  ","(",
                    round(LimInf,2),
                    ",",
                    round(LimSup,2),
                    ")produccion"); 
print(Intervalo)
```

#9. Se quiere comparar la efectividad de dos tratamientos médicos para reducir los niveles de colesterol en pacientes
#con enfermedad cardiovascular. Se seleccionaron muestras de tamaños n1 = 12 y n2 = 15, y se obtuvieron las
#siguientes estadísticas muestrales: d1 = 15, s1 = 3,5 y d2 = 12, s2 = 4. Construir un intervalo de confianza del
#95 % para la diferencia de las medias poblacionales.

```{r}
n1 <- 12
n2 <- 15
xbarra1 <- 15
xbarra2 <- 12
S1 <- 3.5
S2 <-4
xbarra <- xbarra1-xbarra2
nc <- 0.95
Sd <- sqrt(((S1^2)/n1)+((S2^2)/n2))

numerador <- (((S1^2)/n1)+((S2^2)/n2))^2
denominador <- ((((S1^2)/n1)^2)/(n1-1))+((((S2^2)/n2)^2)/(n2-1))
gl = ceiling(numerador/denominador)
Talpha2 <- round(qt(nc, gl),4)

LimInf <- xbarra - Talpha2*(Sd); 
LimSup <- xbarra + Talpha2*(Sd); 
Intervalo <- paste0("mu ∈  ","(",
                    round(LimInf,2),
                    ",",
                    round(LimSup,2),
                    ")"); 
print(Intervalo)
```

#10. Se desea comparar la precisión de dos marcas de básculas en la medición de pesos de objetos pequeños. Se
#tomaron muestras de tamaños n1 = 10 y n2 = 15, y se obtuvieron las siguientes estadísticas muestrales:
# d1 = 50, s1 = 1,5 y d2 = 51, s2 = 2. Construir un intervalo de confianza del 99 % para la diferencia de las
#medias poblacionales.

```{r}
n1 <- 10
n2 <- 15
xbarra1 <- 50
xbarra2 <- 51
S1 <- 1.5
S2 <-2
xbarra <- xbarra1-xbarra2
nc <- 0.99
Sd <- sqrt(((S1^2)/n1)+((S2^2)/n2))

numerador <- (((S1^2)/n1)+((S2^2)/n2))^2
denominador <- ((((S1^2)/n1)^2)/(n1-1))+((((S2^2)/n2)^2)/(n2-1))
gl = ceiling(numerador/denominador)
Talpha2 <- round(qt(nc, gl),4)

LimInf <- xbarra - Talpha2*(Sd); 
LimSup <- xbarra + Talpha2*(Sd); 
Intervalo <- paste0("mu ∈  ","(",
                    round(LimInf,2),
                    ",",
                    round(LimSup,2),
                    ")"); 
print(Intervalo)
```

#11. Se realizó un experimento para evaluar la efectividad de dos tipos de fertilizantes en la producción de maíz.
#Se tomaron muestras de tamaños n1 = 20 y n2 = 25, y se obtuvieron las siguientes estadísticas muestrales:
#  d1 = 150, s1 = 12 y d2 = 145, s2 = 10. Construir un intervalo de confianza del 95 % para la diferencia de las
#medias poblacionales.

```{r}
n1 <- 20
n2 <- 25
xbarra1 <- 150
xbarra2 <- 145
S1 <- 12
S2 <-10
xbarra <- xbarra1-xbarra2
nc <- 0.95
Sd <- sqrt(((S1^2)/n1)+((S2^2)/n2))

numerador <- (((S1^2)/n1)+((S2^2)/n2))^2
denominador <- ((((S1^2)/n1)^2)/(n1-1))+((((S2^2)/n2)^2)/(n2-1))
gl = ceiling(numerador/denominador)
Talpha2 <- round(qt(nc, gl),4)

LimInf <- xbarra - Talpha2*(Sd); 
LimSup <- xbarra + Talpha2*(Sd); 
Intervalo <- paste0("mu ∈  ","(",
                    round(LimInf,2),
                    ",",
                    round(LimSup,2),
                    ")"); 
print(Intervalo)
```

#12. Se quiere comparar la cantidad promedio de horas de sueño entre dos grupos de estudiantes universitarios: uno
#que consume bebidas energéticas y otro que no. Se toma una muestra de 10 estudiantes de cada grupo y se
##obtiene que el grupo que consume bebidas energéticas duerme en promedio 6.2 horas y tiene una desviación
#estándar de 1.2 horas, mientras que el grupo que no consume bebidas energéticas duerme en promedio 7.5
#horas y tiene una desviación estándar de 1.8 horas. ¿A un nivel de confianza del 95 %, se puede concluir que
#hay una diferencia significativa en la cantidad promedio de horas de sueño entre los dos grupos?

```{r}
n1 <- 10
n2 <- 10
xbarra1 <- 6.2
xbarra2 <- 7.5
S1 <- 1.2
S2 <-1.8
xbarra <- xbarra1-xbarra2
nc <- 0.95
Sd <- sqrt(((S1^2)/n1)+((S2^2)/n2))

numerador <- (((S1^2)/n1)+((S2^2)/n2))^2
denominador <- ((((S1^2)/n1)^2)/(n1-1))+((((S2^2)/n2)^2)/(n2-1))
gl = ceiling(numerador/denominador)
Talpha2 <- round(qt(nc, gl),4)

LimInf <- xbarra - Talpha2*(Sd); 
LimSup <- xbarra + Talpha2*(Sd); 
Intervalo <- paste0("mu ∈  ","(",
                    round(LimInf,2),
                    ",",
                    round(LimSup,2),
                    ")horas"); 
print(Intervalo)
```

#13. Se quiere comparar el tiempo promedio de reacción entre dos grupos de conductores: uno que usa un nuevo sistema de alerta de colisión y otro que no. Se toma una muestra de 15 conductores de cada grupo y se obtiene
#que el grupo que usa el nuevo sistema tiene un tiempo promedio de reacción de 0.8 segundos y una desviación
#estándar de 0.2 segundos, mientras que el grupo que no usa el sistema tiene un tiempo promedio de reacción de
#0.9 segundos y una desviación estándar de 0.3 segundos. ¿A un nivel de confianza del 99 %, se puede concluir
#que el nuevo sistema de alerta de colisión tiene un efecto significativo en el tiempo promedio de reacción de los
#conductores?

```{r}
n1 <- 15
n2 <- 15
xbarra1 <- 0.8
xbarra2 <- 0.9
S1 <- 0.2
S2 <-0.3
xbarra <- xbarra1-xbarra2
nc <- 0.99
Sd <- sqrt(((S1^2)/n1)+((S2^2)/n2))

numerador <- (((S1^2)/n1)+((S2^2)/n2))^2
denominador <- ((((S1^2)/n1)^2)/(n1-1))+((((S2^2)/n2)^2)/(n2-1))
gl = ceiling(numerador/denominador)
Talpha2 <- round(qt(nc, gl),4)

LimInf <- xbarra - Talpha2*(Sd); 
LimSup <- xbarra + Talpha2*(Sd); 
Intervalo <- paste0("mu ∈  ","(",
                    round(LimInf,2),
                    ",",
                    round(LimSup,2),
                    ")segundos"); 
print(Intervalo)
```

#14. Un estudio compara la efectividad de dos métodos de enseñanza de matemáticas en dos grupos de estudiantes,
#con tamaños de muestra de 12 y 15 respectivamente. La media y desviación estándar de los resultados obtenidos
#en cada grupo son: grupo 1 (media= 75, s = 10) y grupo 2 (media= 80, s = 12). Construir un intervalo de
#confianza del 95 % para la diferencia de las medias poblacionales.

```{r}
n1 <- 12
n2 <- 15
xbarra1 <- 75
xbarra2 <- 80
S1 <- 10
S2 <-12
xbarra <- xbarra1-xbarra2
nc <- 0.95
Sd <- sqrt(((S1^2)/n1)+((S2^2)/n2))

numerador <- (((S1^2)/n1)+((S2^2)/n2))^2
denominador <- ((((S1^2)/n1)^2)/(n1-1))+((((S2^2)/n2)^2)/(n2-1))
gl = ceiling(numerador/denominador)
Talpha2 <- round(qt(nc, gl),4)

LimInf <- xbarra - Talpha2*(Sd); 
LimSup <- xbarra + Talpha2*(Sd); 
Intervalo <- paste0("mu ∈  ","(",
                    round(LimInf,2),
                    ",",
                    round(LimSup,2),
                    ")"); 
print(Intervalo)
```

#15. Un psicólogo quiere comparar la autoestima de un grupo de pacientes con ansiedad con un grupo de pacientes
#sin ansiedad. Para ello, toma una muestra de 10 pacientes con ansiedad y otra muestra de 8 pacientes sin
#ansiedad. La media y desviación estándar de la autoestima de los pacientes con ansiedad son 25 y 3, mientras
#que para los pacientes sin ansiedad son 30 y 4. Construir un intervalo de confianza del 99 % para la diferencia
#de las medias poblacionales.

```{r}
n1 <- 10
n2 <- 8
xbarra1 <- 25
xbarra2 <- 30
S1 <- 3
S2 <-4
xbarra <- xbarra1-xbarra2
nc <- 0.99
Sd <- sqrt(((S1^2)/n1)+((S2^2)/n2))

numerador <- (((S1^2)/n1)+((S2^2)/n2))^2
denominador <- ((((S1^2)/n1)^2)/(n1-1))+((((S2^2)/n2)^2)/(n2-1))
gl = ceiling(numerador/denominador)
Talpha2 <- round(qt(nc, gl),4)

LimInf <- xbarra - Talpha2*(Sd); 
LimSup <- xbarra + Talpha2*(Sd); 
Intervalo <- paste0("mu ∈  ","(",
                    round(LimInf,2),
                    ",",
                    round(LimSup,2),
                    ")"); 
print(Intervalo)
```